臺灣臺北地方法院民事裁定
107年度訴字第2422號
聲請人即上訴人  楊慶彩

上列聲請人因與被上訴人劉翠淑間請求修復漏水等事件，聲請返
還溢繳裁判費，本院裁定如下：
    主      文
聲請駁回。
    理      由
一、聲請意旨：
    因臺灣臺北地方法院107 年度訴字第2422號案件是假審判，
    真謀財，組織犯罪，瀆職圖利背信詐欺強盜案，上訴標的金
    額是新臺幣（下同）0 元，非494,000 元，故聲請人楊慶彩
    依據民事訴訟法第77條之26第1 項，聲請臺灣臺北地方法院
    退還溢繳之上訴裁判費8,100 元。
二、按聲請返還溢收裁判費，應依下列民事訴訟法規定：
（一）第77條之1 ：（訴訟標的價額之核定）
      訴訟標的之價額，由法院核定。
      核定訴訟標的之價額，以起訴時之交易價額為準；無交易
      價額者，以原告就訴訟標的所有之利益為準。
      法院因核定訴訟標的之價額，得依職權調查證據。
      第一項之核定，得為抗告。
（二）第77條之2 ：（數項訴訟標的價額之計算）
      以一訴主張數項標的者，其價額合併計算之。但所主張之
      數項標的互相競合或應為選擇者，其訴訟標的價額，應依
      其中價額最高者定之。
      以一訴附帶請求其孳息、損害賠償、違約金或費用者，不
      併算其價額。
（三）第77條之13：（財產權起訴訴訟標的金額之計算）
      因財產權而起訴，其訴訟標的之金額或價額在新臺幣十萬
      元以下部分，徵收一千元；逾十萬元至一百萬元部分，每
      萬元徵收一百元；逾一百萬元至一千萬元部分，每萬元徵
      收九十元；逾一千萬元至一億元部分，每萬元徵收八十元
      ；逾一億元至十億元部分，每萬元徵收七十元；逾十億元
      部分，每萬元徵收六十元；其畸零之數不滿萬元者，以萬
      元計算。
（四）第77條之16：（上訴之裁判費）
      向第二審或第三審法院上訴，依第77條之13及第77條之14
      規定，加徵裁判費5/10；發回或發交更審再行上訴者免徵
      ；其依第452 條第2 項為移送，經判決後再行上訴者，亦
      同。
      於第二審為訴之變更、追加或依第54條規定起訴者，其裁
      判費之徵收，依前條第3 項規定，並準用前項規定徵收之
      。提起反訴應徵收裁判費者，亦同。
（五）第77條之26：
      訴訟費用如有溢收情事者，法院應依聲請並得依職權以裁
      定返還之。
      前項聲請，至遲應於裁判確定或事件終結後三個月內為之
      。
      裁判費如有因法院曉示文字記載錯誤或其他類此情形而繳
      納者，得於繳費之日起五年內聲請返還，法院並得依職權
      以裁定返還之。
三、經查：本件被上訴人劉翠淑訴請聲請人楊慶彩、楊慶順修復
    漏水等事件，屬民事訴訟法第77條之13規定之因財產權而起
    訴之事件，聲請人楊慶彩上訴之訴訟標的金額經法院核定為
    494,000 元，依民事訴訟法第77條之16規定應徵第二審裁判
    費8,100 元，聲請人楊慶彩業已繳足（有裁判費收據在卷為
    證，見臺灣高等法院110 年度上易字第42號卷一第18頁），
    所以本件訴訟費用並沒有溢收情事。至於聲請人楊慶彩主張
    上訴標的金額是0 元，非494,000 元，聲請退還溢繳之上訴
    裁判費8,100 元等情，核與前開法律規定不符，應予駁回。
四、爰裁定如主文。
中    華    民    國    111    年    9    月    15    日
                  民事第二庭  法  官  林 鈺 琅
以上正本係照原本作成。
如不服本裁定，應於送達後10日內，向本院提出抗告狀，並應繳
納抗告費新臺幣一千元。
中    華    民    國    111    年    9    月    15    日
                              書記官  高 菁 菁